【裁判字號】    99,抗,306
【裁判日期】    991130
【裁判案由】    聲請定其應執行刑
【裁判全文】
臺灣高等法院高雄分院刑事裁定           99年度抗字第305號
抗  告  人                             99年度抗字第306號
即受刑人    方志忠
上列抗告人因檢察官聲請定其應執行刑案件，不服臺灣屏東地方
法院99年度聲字第1343、1344號，中華民國99年10月27、26日所
為裁定，提起抗告，本院裁定如下：
    主  文
抗告駁回。
    理  由
一、原裁定意旨略以：抗告人即受刑人方志忠因違反毒品危害防
    制條例等罪，經臺灣屏東地方法院先後判處如原裁定附表所
    示之刑（詳如原裁定附表所示），均經分別確定在案。檢察
    官聲請定其應執行之刑為正當，應定其應執行之刑，爰定其
    應執行之刑有期徒刑1 年8 月及3 年8 月等語。
二、抗告意旨略以：抗告人即受刑人方志忠因犯毒品危害防制條
    例等3 罪及7 罪經法院分別判決在案，原審對該3 罪及7 罪
    定執行刑1 年8 月及3 年8 月，抗告人認所定應執行刑過於
    苛責，顯有過重而不當，為此提起抗告云云。
三、按「宣告多數有期徒刑者，於各刑中之最長期以上，各刑合
    併之刑期以下，定其刑期。但不得逾30年」，刑法第51條第
    5 款定有明文。另按法律上屬於自由裁量之事項，並非概無
    法律性之拘束。法院就自由裁量權之行使，除不得逾越法律
    所規定範圍之外部性界限外，尚應受比例原則、公平正義原
    則之規範，謹守法律秩序之理念，體察法律之規範目的，使
    其結果實質正當，合於裁量之內部性界限，俾與立法本旨相
    契合。刑法第51條第5 款規定數罪併罰，宣告多數有期徒刑
    者，應於各刑中之最長期以上，各刑合併之刑期以下，定其
    應執行之刑期，但不得逾30年，其就數罪併罰，固非採併科
    主義，而係採限制加重主義，就俱發各罪中，以最重之宣告
    刑為基礎，由法院參酌他罪之宣告刑，裁量加重定之，且不
    得逾法定之30年最高限制，此即外部性界限。然上揭定其應
    執行刑，既屬刑法賦予法院自由裁量之事項，其應受內部性
    界限之拘束，要屬當然（最高法院80年度台非字第473 號判
    例意旨、96年度台上字第7583號判決意旨參照）。亦即法院
    依刑法第51條規定，定應執行刑時，應合於上開說明所指之
    外部性及內部性界限，合先敘明。
四、經查：抗告人所犯如原裁定附表所示之罪，分別經臺灣屏東
    地方法院先後判處如原裁定附表所示之刑，均經分別確定，
    有原裁定附表所示各判決書及本院被告前案紀錄表在卷可稽
    。原審定其應執行之刑有期徒刑1 年8 月及3 年8 月，未逾
    越自由裁量之內部性界限及外部性界限，無濫用裁量權限之
    情形，依法並無違誤。
五、綜上所述，本件原審更定應執行刑之裁定，未逾法定刑度範
    圍，復無裁量顯然失當之瑕疵，抗告意旨執前詞任意指摘原
    裁定不當，為無理由，應予駁回。
中    華    民    國    99    年    11    月    30    日
                  刑事第六庭    審判長法  官  王憲義
                                      法  官  邱永貴
                                      法  官  簡志瑩
以上正本證明與原本無異。
不得再抗告。
中    華    民    國    99    年    11    月    30    日
                                      書記官  吳新貞

司法院資訊處製作；財團法人民間司法改革基金會備份。
